# 关于代持资产是否入账的问题请教陈版主

提问人：WOSHIERGE1 时间：2022-09-07 17:32:06
陈版主，想请教一下，政府出资建设的疫情隔离点项目，指定由我公司代持，并负责运营管理该疫情隔离点，项目收入为政府给公司的补贴，目前政府没有说这个项目整体资产给我们公司，那我们应该作为账外资产吗？还是作为固定资产？

回答人：chenyiwei
该隔离点由政府出资建设，本企业只是受托运营并据此获取补贴（运营管理费收入），因此不应将该隔离点确认为本企业的固定资产。本企业只应确认受托运营管理服务的相关收入和成本费用。